---
title: "Første del"
output:
  word_document: default
  html_document: default
  pdf_document: default
---


```{r setup, include=FALSE}
knitr::opts_chunk$set(echo = TRUE)
```
# Indlæser pakker
```{r}
library(readxl)
library(tidyverse)
library(dplyr)
library(car)
library(tibble)     # nice dataframes
library(stargazer)  # regression tables
library(ggplot2)    # nice graphs
library(dplyr)      # data manipulation
library(car)        # test linear hypotheses
library(skimr)      # descriptive statistics
library(tseries)
library(sandwich)
library(lmtest)
library(olsrr) # Automatiske normalitets test
library(DescTools) # Bruges til at udfører Jarque-Bera test med NA's
library(texreg)
library(MASS)
library(skedastic)
options(digits=5)
```


# Indlæser datasæt og omregner til Ratio
```{r}
mrw <- read.csv2("C:/Users/libas/Downloads/mrw (5).csv", header=TRUE)

# Omregner fra procent til Ratio
mrw <- mrw %>%
  mutate(gdpgrowth=gdpgrowth/100) %>%
  mutate(popgrowth=popgrowth/100) %>%
  mutate(i_y=i_y/100) %>%
  mutate(school=school/100)

view(mrw)
```

# MRW Replikation uden Human Kapital
## Laver ngd variabel
```{r}
mrw$ngd <- mrw$popgrowth+0.05
```
## Estimere ubegrænsede model
```{r}
hele_stikprøve_reg <-lm(log(rgdpw85)~log(i_y)+log(ngd),data = mrw)
summary(hele_stikprøve_reg)
```
## Udfør estimaterne igen, men ved at opdele landene i Non-Oil, Intermediate og OECD.
```{r}
non_oil_reg <- lm(log(rgdpw85)~log(i_y)+log(ngd),subset(mrw, non_oil=="1"))
inter_reg <- lm(log(rgdpw85)~log(i_y)+log(ngd),subset(mrw, intermediate=="1"))
oecd_reg <- lm(log(rgdpw85)~log(i_y)+log(ngd),subset(mrw, oecd=="1"))
```

```{r}
screenreg (list(non_oil = non_oil_reg, inter = inter_reg, oecd = oecd_reg), digits = 4)
```

## Estimer Parameterne for den begrænsede model for hele stikprøven og de 3 grupper
```{r}
# Restriktionerne log(i_y) =  -log(ngd)
mrw$restriktioner <- log(mrw$i_y)-log(mrw$ngd)

# Ffilter
non_oil <- mrw %>%
  filter(non_oil==1)
inter <- mrw %>%
  filter(intermediate==1)
oecd <- mrw %>%
  filter(oecd==1)

# Beskrivelse af de begrænsede modeller
restriktioner_helestikprøven_reg <- lm(log(rgdpw85) ~ restriktioner, data = mrw)
restriktioner_nonoil_reg <-lm(log(rgdpw85)~restriktioner,data=non_oil)
restriktioner_inter_reg <-lm(log(rgdpw85)~restriktioner,data=inter)
restriktioner_oecd_reg <-lm(log(rgdpw85)~restriktioner,data=oecd)

# Estimering af parametrene for de begrænsde modeller
summary(restriktioner_helestikprøven_reg)
summary(restriktioner_nonoil_reg)
summary(restriktioner_inter_reg)
summary(restriktioner_oecd_reg)

# Test af restriktioner 
linearHypothesis(hele_stikprøve_reg, c(0,1,1))

linearHypothesis(non_oil_reg, c(0,1,1))

linearHypothesis(inter_reg, c(0,1,1))

linearHypothesis(oecd_reg, c(0,1,1))
```
## Test af restriktioner 
```{r}
linearHypothesis(hele_stikprøve_reg, c(0,1,1))

linearHypothesis(non_oil_reg, c(0,1,1))

linearHypothesis(inter_reg, c(0,1,1))

linearHypothesis(oecd_reg, c(0,1,1))
```


## Udregning af den Implied $\alpha$ for de 3 grupper
```{r}
non_oil_reg_r <- lm(log(rgdpw85)~I(log(i_y)-log(ngd)),subset(mrw, non_oil=="1"))

inter_reg_r <- lm(log(rgdpw85)~I(log(i_y)-log(ngd)),subset(mrw, intermediate=="1"))

oecd_reg_r <- lm(log(rgdpw85)~I(log(i_y)-log(ngd)),subset(mrw, oecd=="1"))

#Udskriv resultater
print(paste("Implied alpha (Non oil):", round(non_oil_reg_r$coefficients[2]/(1+non_oil_reg_r$coefficients[2]),2)))
print(paste("Implied alpha (Intermediate):", round(inter_reg_r$coefficients[2]/(1+inter_reg_r$coefficients[2]),2)))
print(paste("Implied alpha (OECD):", round(oecd_reg_r$coefficients[2]/(1+oecd_reg_r$coefficients[2]),2)))
```


## Udfør diagnosticering af den ubegrænsede model for hele stikprøven

### Grafisk test
```{r}
par(mfrow=c(2,2)); par(mar=c(2,3,2,1),mgp=c(2,.5,0),las=0)
plot(hele_stikprøve_reg)
```


### Automatisk BP-test
```{r}
tesst <- rlm(log(rgdpw85) ~ log(i_y) + log(ngd), data = mrw)
bptest(hele_stikprøve_reg)
```


### White test for heteroskedasticitet
```{r}

white_lm(hele_stikprøve_reg)

```



### Reset test med korrigering af heteroskedastcitet
```{r}
## RESET TEST MED KORRIGERING AF HETEROSKEDASTICTET
## Beregner de fittede værdier
fitt <- fitted.values(lm(log(rgdpw85) ~ log(i_y) + log(ngd), data = mrw, na.action = na.exclude))
## Laver begrænsede model
unrestricted_model <- lm(log(rgdpw85) ~ log(i_y) + log(ngd) + I(fitt^2) + I(fitt^3), na.action = na.exclude, data = mrw) 

## Udfører F-test
waldtest(hele_stikprøve_reg, unrestricted_model, vcov = vcovHC(unrestricted_model, type = "HC1"))

```


## Test for Normalitet

### Jarque-Bera test
```{r}
JarqueBeraTest(residuals(hele_stikprøve_reg, na.rm = TRUE), method = "chisq") 
```

### Sharpio-Wilks test
```{r}
shapiro.test(rstandard(hele_stikprøve_reg))
```

### Kalmogorov-Smirnov test
```{r}
ks.test(rstandard(hele_stikprøve_reg),pnorm)
```

# MRW Replikation med Human Kapital

```{r}
## Estimate the parameters of the model for all countries using the entire sample.
hele_stikprøve_reg_hk <- lm(log(rgdpw85)~log(i_y)+log(ngd)+log(school), data = mrw)
summary(hele_stikprøve_reg_hk)

## Then perform the analysis by splitting the sample into OECD, 
##intermediate, and non-oil countries.
### non-oil med human kapital
non_oil_reg_hk <- lm(log(rgdpw85)~log(i_y)+log(ngd)+log(school),subset(mrw, non_oil=="1"))
### intermediate med human kapital
inter_reg_hk <- lm(log(rgdpw85)~log(i_y)+log(ngd)+log(school),subset(mrw, intermediate=="1"))
### OECD med human kapital
oecd_reg_hk <- lm(log(rgdpw85)~log(i_y)+log(ngd)+log(school),subset(mrw, oecd=="1"))

#TABEL
screenreg(list("Non-oil" = non_oil_reg_hk, "Intermediate" = inter_reg_hk, "OECD"=oecd_reg_hk), digits = 4, custom.header = list("MRW model med Human Kapital" = 1:3))
```
## Estimer parameterne af den begrænsede model for Non-oil, intermediate og OECD.
```{r}
# entire sample, OECD, intermediate, and non-oil countries
mrw$restriktioner_hk1 <- log(mrw$i_y)-log(mrw$ngd)
mrw$restriktioner_hk2 <- log(mrw$school)-log(mrw$ngd)

# Regression af restriktioner
summary(lm(log(rgdpw85)~restriktioner_hk1 + restriktioner_hk2, data = mrw))

# Non-oil
restrikt_non_oil_hk <- lm(log(rgdpw85)~restriktioner_hk1 + restriktioner_hk2, subset(mrw, non_oil=="1"))
summary(restrikt_non_oil_hk)
# Intermediate
restrikt_intermediate_hk <- lm(log(rgdpw85)~restriktioner_hk1 + restriktioner_hk2, subset(mrw, intermediate=="1"))
summary(restrikt_intermediate_hk)
# OECD
restrikt_oecd_hk <- lm(log(rgdpw85)~restriktioner_hk1 + restriktioner_hk2, subset(mrw, oecd=="1"))
summary(restrikt_oecd_hk)
```
## Test af restriktionerne
```{r}
# c(0,1,1,1) betyder at vi bruger første til 3 variabel, men ikke skæringen.

# Hele stikprøven
linearHypothesis(hele_stikprøve_reg_hk, c(0,1,1,1))

# Non-oil
linearHypothesis(non_oil_reg_hk,c(0,1,1,1))

# Intermediate
linearHypothesis(inter_reg_hk, c(0,1,1,1))

# OECD
linearHypothesis(oecd_reg_hk, c(0,1,1,1))
```


## Implied Alpha og Beta 
```{r}
# Non-oil med human kapital
non_oil_reg_hk_r <- lm(log(rgdpw85)~I(log(i_y)-log(ngd))+I(log(school)-log(ngd)),subset(mrw, non_oil=="1"))
### intermediate med human kapital
inter_reg_hk_r <-  lm(log(rgdpw85)~I(log(i_y)-log(ngd))+I(log(school)-log(ngd)),subset(mrw, intermediate=="1"))
### OECD med human kapital
oecd_reg_hk_r <-  lm(log(rgdpw85)~I(log(i_y)-log(ngd))+I(log(school)-log(ngd)),subset(mrw, oecd=="1"))


# Implied Alpha og Beta for alle 3 lande
matrix(
  c((round(round(coef(non_oil_reg_hk_r)[2],2) / (round(coef(non_oil_reg_hk_r)[2],2)+round(coef(non_oil_reg_hk_r)[3],2)+1),2)), 
    round(round(coef(non_oil_reg_hk_r)[3],2) / (round(coef(non_oil_reg_hk_r)[2],2)+round(coef(non_oil_reg_hk_r)[3],2)+1),2),
    round(round(coef(inter_reg_hk_r)[2],2) / (round(coef(inter_reg_hk_r)[2],2)+round(coef(inter_reg_hk_r)[3],2)+1),2),
    round(round(coef(inter_reg_hk_r)[3],2) / (round(coef(inter_reg_hk_r)[2],2)+round(coef(inter_reg_hk_r)[3],2)+1),2),
    round(round(coef(oecd_reg_hk_r)[2],2) / (round(coef(oecd_reg_hk_r)[2],2)+round(coef(oecd_reg_hk_r)[3],2)+1),2),
    round(round(coef(oecd_reg_hk_r)[3],2) / (round(coef(oecd_reg_hk_r)[2],2)+round(coef(oecd_reg_hk_r)[3],2)+1),2)),
  nrow = 3, ncol = 2, byrow = TRUE, 
  dimnames = list(
  c("NON-OIL","INTERMEDIATE","OECD"),
  c("ALPHA", "BETA")))
```



## Diagnostics

### Grafisk test
```{r}
par(mfrow=c(2,2)); par(mar=c(3,3.5,2,1.5),mgp=c(2,.5,0),las=0)
plot(hele_stikprøve_reg_hk)
```

### Automatisk BP-Test
```{r}
bptest(hele_stikprøve_reg_hk)
```


### White test

```{r}
white_lm(hele_stikprøve_reg_hk)
```


### RESET Test for misspecification
```{r}
## RESET TEST MED KORRIGERING AF HETEROSKEDASTICTET
## Beregner de fittede værdier
fitt <- fitted.values(lm(log(rgdpw85) ~ log(i_y) + log(ngd) + log(school), data = mrw, na.action = na.exclude))
## Laver begrænsede model
unrestricted_model <- lm(log(rgdpw85) ~ log(i_y) + log(ngd) + log(school) + I(fitt^2) + I(fitt^3), na.action = na.exclude, data = mrw) 

## Udfører F-test
waldtest(hele_stikprøve_reg_hk, unrestricted_model, vcov = vcovHC(unrestricted_model, type = "HC1"))
```


### Test for normalitet
```{r}
## Jarque Bera Test
hele_stikprøve_reg_hk <- lm(log(rgdpw85)~log(i_y)+log(ngd)+log(school), data = mrw)
jarque.bera.test(residuals(hele_stikprøve_reg_hk))
## Shapiro-Wilks test
shapiro.test(residuals(hele_stikprøve_reg_hk))

## Kalmogorov-Smirnov test
ks.test(residuals(hele_stikprøve_reg_hk),pnorm)

```





```{r}
# Plot af non-oil uden HK
par(mfrow=c(2,2)); par(mar=c(3,3.5,2,1.5),mgp=c(2,.5,0),las=0)
plot(non_oil_reg)
```
```{r}
# Plot af OECD uden HK
par(mfrow=c(2,2)); par(mar=c(3,3.5,2,1.5),mgp=c(2,.5,0),las=0)
plot(oecd_reg)
```
```{r}
# Plot af intermediate uden HK
par(mfrow=c(2,2)); par(mar=c(3,3.5,2,1.5),mgp=c(2,.5,0),las=0)
plot(inter_reg)
```

```{r}
# bptest uden HK
bpnonoil <- bptest(non_oil_reg)
bpinter <- bptest(inter_reg)
bpoecd <- bptest(oecd_reg)

bpnonoil ; bpinter ; bpoecd
```
```{r}
# White test for heteroskedasticitet for non_oil

white_res_nonoil <- residuals(lm(log(rgdpw85) ~ log(i_y) + log(ngd), data = non_oil, na.action = na.exclude), na.action = na.exclude)^2

summary(lm(white_res_nonoil ~ log(ngd) * log(i_y) + I(log(ngd)) * I(log(i_y)), data = non_oil, na.action = na.exclude))
```

```{r}
# Woolbridge udgaven af white testen non_oil
fitted_while_nonoil <- fitted.values(lm(log(rgdpw85) ~ log(i_y) + log(ngd), data = non_oil, na.action = na.exclude))

summary(lm(white_res_nonoil ~ fitted_while_nonoil + I(fitted_while_nonoil^2)))
```
```{r}
# White test for heteroskedasticitet for inter

white_res_inter <- residuals(lm(log(rgdpw85) ~ log(i_y) + log(ngd), data = inter, na.action = na.exclude), na.action = na.exclude)^2

summary(lm(white_res_inter ~ log(ngd) * log(i_y) + I(log(ngd)) * I(log(i_y)), data = inter, na.action = na.exclude))
```
```{r}
# Woolbridge udgaven af white testen inter
fitted_while_inter <- fitted.values(lm(log(rgdpw85) ~ log(i_y) + log(ngd), data = inter, na.action = na.exclude))

summary(lm(white_res_inter ~ fitted_while_inter + I(fitted_while_inter^2)))
```
```{r}
# White test for heteroskedasticitet for OECD

white_res_oecd <- residuals(lm(log(rgdpw85) ~ log(i_y) + log(ngd), data = oecd, na.action = na.exclude), na.action = na.exclude)^2

summary(lm(white_res_oecd ~ log(ngd) * log(i_y) + I(log(ngd)) * I(log(i_y)), data = oecd, na.action = na.exclude))
```
```{r}
# Woolbridge udgaven af white testen oecd
fitted_while_oecd <- fitted.values(lm(log(rgdpw85) ~ log(i_y) + log(ngd), data = oecd, na.action = na.exclude))

summary(lm(white_res_oecd ~ fitted_while_oecd + I(fitted_while_oecd^2)))
```


```{r}
# Reset test

# beregner fitted værdier
fittnonoil <- fitted.values(lm(log(rgdpw85) ~ log(i_y) + log(ngd), data = non_oil, na.action = na.exclude))

fittinter <- fitted.values(lm(log(rgdpw85) ~ log(i_y) + log(ngd), data = inter, na.action = na.exclude))

fittoecd <- fitted.values(lm(log(rgdpw85) ~ log(i_y) + log(ngd), data = oecd, na.action = na.exclude))

# laver model
unrestricted_nonoil <- lm(log(rgdpw85) ~ log(i_y) + log(ngd) + I(fittnonoil^2) + I(fittnonoil^3), na.action = na.exclude, data = non_oil)

unrestricted_inter <- lm(log(rgdpw85) ~ log(i_y) + log(ngd) + I(fittinter^2) + I(fittinter^3), na.action = na.exclude, data = inter)

unrestricted_oecd <- lm(log(rgdpw85) ~ log(i_y) + log(ngd) + I(fittoecd^2) + I(fittoecd^3), na.action = na.exclude, data = oecd)

waldnonoil <- waldtest(non_oil_reg, unrestricted_nonoil, vcov = vcovHC(unrestricted_nonoil, type = "HC1"))

waldinter <- waldtest(inter_reg, unrestricted_inter, vcov = vcovHC(unrestricted_inter, type = "HC1"))

waldoecd <- waldtest(oecd_reg, unrestricted_oecd, vcov = vcovHC(unrestricted_oecd, type = "HC1"))

waldnonoil ; waldinter ; waldoecd

```

```{r}
# Normalitetstest non_oil uden HK
JarqueBeraTest(rstandard(non_oil_reg, na.rm = TRUE))

shapiro.test(rstandard(non_oil_reg))

ols_test_normality(non_oil_reg)$kolmogorv
```

```{r}
# Normalitetstest inter uden HK

JarqueBeraTest(rstandard(inter_reg, na.rm = TRUE))

shapiro.test(rstandard(inter_reg))

ols_test_normality(inter_reg)$kolmogorv

```
```{r}
# Normalitetstest oecd uden HK

JarqueBeraTest(residuals(oecd_reg, na.rm = TRUE))

shapiro.test(rstandard(oecd_reg))

ols_test_normality(oecd_reg)$kolmogorv
```


```{r}
# Plot af non_oil med HK
par(mfrow=c(2,2)); par(mar=c(3,3.5,2,1.5),mgp=c(2,.5,0),las=0)
plot(non_oil_reg_hk)
```
```{r}
# Plot af inter med HK
par(mfrow=c(2,2)); par(mar=c(3,3.5,2,1.5),mgp=c(2,.5,0),las=0)
plot(inter_reg_hk)
```
```{r}
# Plot af oecd med HK
par(mfrow=c(2,2)); par(mar=c(3,3.5,2,1.5),mgp=c(2,.5,0),las=0)
plot(oecd_reg_hk)
```
```{r}
# bptest med HK

bpnonoilhk <- bptest(non_oil_reg_hk)
bpinterhk <- bptest(inter_reg_hk)
bpoecdhk <- bptest(oecd_reg_hk)

bpnonoilhk ; bpinterhk ; bpoecdhk
```

```{r}
# White test for heteroskedasticitet for non_oil_HK

white_res_nonoil_HK <- residuals(lm(log(rgdpw85) ~ log(i_y) + log(ngd) + log(school), data = non_oil, na.action = na.exclude), na.action = na.exclude)^2

summary(lm(white_res_nonoil_HK ~ log(ngd) + log(i_y) + log(school) + I(log(ngd) * log(school)) + I(log(i_y) * log(school)), data = non_oil, na.action = na.exclude))

```
```{r}
# Woolbridge udgaven af white testen non_oil_HK
fitted_while_nonoil_HK <- fitted.values(lm(log(rgdpw85) ~ log(i_y) + log(ngd) + log(school), data = non_oil, na.action = na.exclude))

summary(lm(white_res_nonoil_HK ~ fitted_while_nonoil_HK + I(fitted_while_nonoil_HK^2)))
```



```{r}
# White test for heteroskedasticitet for inter_HK

white_res_inter_HK <- residuals(lm(log(rgdpw85) ~ log(i_y) + log(ngd) + log(school), data = inter, na.action = na.exclude), na.action = na.exclude)^2

summary(lm(white_res_inter_HK ~ log(ngd) + log(i_y) + log(school) + I(log(ngd) * log(school)) + I(log(i_y) * log(school)), data = inter, na.action = na.exclude))
```
```{r}
# Woolbridge udgaven af white testen inter_HK
fitted_while_inter_HK <- fitted.values(lm(log(rgdpw85) ~ log(i_y) + log(ngd) + log(school), data = inter, na.action = na.exclude))

summary(lm(white_res_inter_HK ~ fitted_while_inter_HK + I(fitted_while_inter_HK^2)))
```



```{r}
# White test for heteroskedasticitet for oecd_HK

white_res_oecd_HK <- residuals(lm(log(rgdpw85) ~ log(i_y) + log(ngd) + log(school), data = oecd, na.action = na.exclude), na.action = na.exclude)^2

summary(lm(white_res_oecd_HK ~ log(ngd) + log(i_y) + log(school) + I(log(ngd) * log(school)) + I(log(i_y) * log(school)), data = oecd, na.action = na.exclude))
```
```{r}
# Woolbridge udgaven af white testen oecd_HK
fitted_while_oecd_HK <- fitted.values(lm(log(rgdpw85) ~ log(i_y) + log(ngd) + log(school), data = oecd, na.action = na.exclude))

summary(lm(white_res_oecd_HK ~ fitted_while_oecd_HK + I(fitted_while_oecd_HK^2)))
```
```{r}
# Reset test med HK
# Beregner de fitted værdier

fitt_non_oil_hk <- fitted.values(lm(log(rgdpw85) ~ log(i_y) + log(ngd) + log(school), data = non_oil, na.action = na.exclude))

fitt_inter_hk <- fitted.values(lm(log(rgdpw85) ~ log(i_y) + log(ngd) + log(school), data = inter, na.action = na.exclude))

fitt_oecd_hk <- fitted.values(lm(log(rgdpw85) ~ log(i_y) + log(ngd) + log(school), data = oecd, na.action = na.exclude))


# Laver begrænsede model
unrestricted_non_oil_hk <- lm(log(rgdpw85) ~ log(i_y) + log(ngd) + log(school) + I(fitt_non_oil_hk^2) + I(fitt_non_oil_hk), na.action = na.exclude, data = non_oil)

unrestricted_inter_hk <- lm(log(rgdpw85) ~ log(i_y) + log(ngd) + log(school) + I(fitt_inter_hk^2) + I(fitt_inter_hk), na.action = na.exclude, data = inter)

unrestricted_oecd_hk <- lm(log(rgdpw85) ~ log(i_y) + log(ngd) + log(school) + I(fitt_oecd_hk^2) + I(fitt_oecd_hk), na.action = na.exclude, data = oecd)

# Udfører F-test

wald_non_oil_hk <- waldtest(non_oil_reg_hk, unrestricted_non_oil_hk, vcov = vcovHC(unrestricted_non_oil_hk, type = "HC1"))

wald_inter_hk <- waldtest(inter_reg_hk, unrestricted_inter_hk, vcov = vcovHC(unrestricted_inter_hk, type = "HC1"))

wald_oecd_hk <- waldtest(oecd_reg_hk, unrestricted_oecd_hk, vcov = vcovHC(unrestricted_oecd_hk, type = "HC1"))

wald_non_oil_hk ; wald_inter_hk ; wald_oecd_hk
```

```{r}
# Normalitetstest af non_oil

## Jarque Bera test
jarque.bera.test(rstandard(non_oil_reg_hk))

## Shapiro_wilks test

shapiro.test(rstandard(non_oil_reg_hk))

## Kalmogorov_Smirov test

ols_test_normality(non_oil_reg_hk)$kolmogorv
```

```{r}
# Normalitetstest af inter

## Jarque Bera test
jarque.bera.test(rstandard(inter_reg_hk))

## Shapiro_wilks test

shapiro.test(rstandard(inter_reg_hk))

## Kalmogorov_Smirov test

ols_test_normality(inter_reg_hk)$kolmogorv

```

```{r}
# Normalitetstest af oecd

## Jarque Bera test
jarque.bera.test(rstandard(oecd_reg_hk))

## Shapiro_wilks test

shapiro.test(rstandard(oecd_reg_hk))

## Kolmogorov_Smirov test

ols_test_normality(oecd_reg_hk)$kolmogorv
```
