---
title: "andendel"
author: "Patrick Printz"
date: "12/18/2021"
output: html_document
---

```{r setup, include=FALSE}
knitr::opts_chunk$set(echo = TRUE)
```

### PAKKER
```{r include=FALSE}
library(readxl)
library(tidyverse)
library(dplyr)
library(car)
library(tibble)     # nice dataframes
library(stargazer)  # regression tables
library(ggplot2)    # nice graphs
library(dplyr)      # data manipulation
library(car)        # test linear hypotheses
library(skimr)      # descriptive statistics
library(tseries)
library(sandwich)
library(lmtest)
library(olsrr) # Automatiske normalitets test
library(DescTools) # Bruges til at udfører Jarque-Bera test med NA's
library(texreg)
library(MASS)
library(urca) # Unit root tests
library(seasonal)
library(dynlm)
library(forecast)
library(strucchange)
```

# Indlæser datasæt og definere variable
```{r}
DKdata <- read_xlsx("~/Desktop/Universitet/Projekter/5. Semester projekt/Datasæt for anden del/Danmark.xlsx")
  # Variable:
    ipc_dk1 <- ts(DKdata$`Y/L`, start = 1951, frequency = 1)
    ssi_dk1 <- ts(DKdata$`I/Y`, start = 1951, frequency = 1)
    pg_dk1 <- ts(DKdata$N, start = 1951, frequency = 1)
SWEdata <- read_xlsx("~/Desktop/Universitet/Projekter/5. Semester projekt/Datasæt for anden del/Sverige.xlsx")
  # Variable:
    ipc_swe1 <- ts(SWEdata$`Y/L`, start = 1951, frequency = 1)
    ssi_swe1 <- ts(SWEdata$`I/Y`, start = 1951, frequency = 1)
    pg_swe1 <- ts(SWEdata$N, start = 1951, frequency = 1)
NORdata <- read_xlsx("~/Desktop/Universitet/Projekter/5. Semester projekt/Datasæt for anden del/Norge.xlsx")
  # Variable:
    ipc_nor1 <- ts(NORdata$`Y/L`, start = 1951, frequency = 1)
    ssi_nor1 <- ts(NORdata$`I/Y`, start = 1951, frequency = 1)
    pg_nor1 <- ts(NORdata$N, start = 1951, frequency = 1)
```

## Definere variable (Dvs. tager logaritmes og allerede difference af serierne her)
```{r}
# Tager logaritmen til variablene Y/L og I/Y, definere samtidig nu de diff af seriene!
ipc_dk <- log(ipc_dk1)
ssi_dk <- log(ssi_dk1)
pg_dk <- log(pg_dk1)

ipc_swe <- log(ipc_swe1)
ssi_swe <- log(ssi_swe1)
pg_swe <- log(pg_swe1)

ipc_nor <- log(ipc_nor1)
ssi_nor <- log(ssi_nor1)
pg_nor <- log(pg_nor1)

## DIFF
ipc_dk_diff <- diff(ipc_dk)
ssi_dk_diff <- diff(ssi_dk)
pg_dk_diff <- diff(pg_dk)

ipc_swe_diff <- diff(ipc_swe)
ssi_swe_diff <- diff(ssi_swe)
pg_swe_diff <- diff(pg_swe)

ipc_nor_diff <- diff(ipc_nor)
ssi_nor_diff <- diff(ssi_nor)
pg_nor_diff <- diff(pg_nor)
```






# Test for unit root
## PLOT I LEVELS
```{r fig.height=4, fig.width=4}
par(mfrow=c(3,1), mar=c(4,4,1,1))
ts.plot(ipc_dk,ipc_swe,ipc_nor, col = c("red","green","blue"), ylab = "Y/L")
ts.plot(ssi_dk, ssi_swe, ssi_nor, col = c("red","green","blue"), ylab = "I/Y")
ts.plot(pg_dk,pg_swe,pg_nor, col = c("red","green","blue"), ylab = "NGD")
```


### DK 
#### I(0)
```{r include=TRUE}
## NONE
ur.df(ipc_dk, type = "none", selectlags = "AIC") # Ikke Stationary
ur.df(ssi_dk, type = "none", selectlags = "AIC") # Ikke Stationary
ur.df(pg_dk, type = "none", selectlags = "AIC") # Ikke Stationary
#### Critical Values
ur.df(ipc_dk, type = "none", selectlags = "AIC")@cval

## DRIFT
ur.df(ipc_dk, type = "drift", selectlags = "AIC") # Stationary
ur.df(ssi_dk, type = "drift", selectlags = "AIC") # Ikke Stationary
ur.df(pg_dk, type = "drift", selectlags = "AIC") # Stationary
#### Critical Values
ur.df(ipc_dk, type = "drift", selectlags = "AIC")@cval

## TREND
ur.df(ipc_dk, type = "trend", selectlags = "AIC") # Ikke Stationary
ur.df(ssi_dk, type = "trend", selectlags = "AIC") # Ikke Stationary
ur.df(pg_dk, type = "trend", selectlags = "AIC") # Stationary
#### Critical Values
ur.df(ipc_dk, type = "trend", selectlags = "AIC")@cval


####### PP TEST
pp.test(ipc_dk) # Ikke Stationary
pp.test(ssi_dk) # Ikke Stationary
pp.test(pg_dk) # Stationary
```





#### I(1)
```{r include=TRUE}
### NONE
ur.df(ipc_dk_diff, type = "none", selectlags = "AIC") # Ikke Stationary**
ur.df(ssi_dk_diff, type = "none", selectlags = "AIC") # Stationary
#### Critical Values
ur.df(ipc_dk_diff, type = "none", selectlags = "AIC")@cval

## DRIFT
ur.df(ipc_dk_diff, type = "drift", selectlags = "AIC") #  Stationary
ur.df(ssi_dk_diff, type = "drift", selectlags = "AIC") #  Stationary
#### Critical Values
ur.df(ipc_dk_diff, type = "drift", selectlags = "AIC")@cval

################## BURDE IKKE INKLUDERE TREND EFTERSOM DET SES I PLOT DER IKKE ER TREND!
## TREND
ur.df(ipc_dk_diff, type = "trend", selectlags = "AIC") #  Stationary
ur.df(ssi_dk_diff, type = "trend", selectlags = "AIC") #  Stationary
#### Critical Values
ur.df(ipc_dk_diff, type = "trend", selectlags = "AIC")@cval

####### PP TEST
pp.test(ipc_dk_diff) # Stationary
pp.test(ssi_dk_diff) # Stationary
```




### SVERIGE
#### I(0)
```{r include=TRUE}
## NONE
ur.df(ipc_swe, type = "none", selectlags = "AIC") # Ikke Stationary
ur.df(ssi_swe, type = "none", selectlags = "AIC") # Ikke Stationary
ur.df(pg_swe, type = "none", selectlags = "AIC") # Ikke Stationary
#### Critical Values
ur.df(ipc_swe, type = "none", selectlags = "AIC")@cval

## DRIFT
ur.df(ipc_swe, type = "drift", selectlags = "AIC") # Ikke Stationary
ur.df(ssi_swe, type = "drift", selectlags = "AIC") # Ikke Stationary
ur.df(pg_swe, type = "drift", selectlags = "AIC") # Stationary
#### Critical Values
ur.df(ipc_swe, type = "drift", selectlags = "AIC")@cval

## TREND
ur.df(ipc_swe, type = "trend", selectlags = "AIC") # Ikke Stationary
ur.df(ssi_swe, type = "trend", selectlags = "AIC") # Ikke Stationary
ur.df(pg_swe, type = "trend", selectlags = "AIC") # Stationary
#### Critical Values
ur.df(ipc_swe, type = "trend", selectlags = "AIC")@cval


####### PP TEST
pp.test(ipc_swe) # Ikke Stationary
pp.test(ssi_swe) # Ikke Stationary
pp.test(pg_swe) # Stationary
```

#### I(1)
```{r include=TRUE}
ur.df(ipc_swe_diff, type = "none", selectlags = "AIC") # ikke Stationary** (kun på 5%)
ur.df(ssi_swe_diff, type = "none", selectlags = "AIC") # Stationary
#### Critical Values
ur.df(ipc_swe_diff, type = "none", selectlags = "AIC")@cval

## DRIFT
ur.df(ipc_swe_diff, type = "drift", selectlags = "AIC") #  Stationary
ur.df(ssi_swe_diff, type = "drift", selectlags = "AIC") #  Stationary
#### Critical Values
ur.df(ipc_swe_diff, type = "drift", selectlags = "AIC")@cval

################## BURDE IKKE INKLUDERE TREND EFTERSOM DET SES I PLOT DER IKKE ER TREND!
## TREND
ur.df(ipc_swe_diff, type = "trend", selectlags = "AIC") #  Stationary
ur.df(ssi_swe_diff, type = "trend", selectlags = "AIC") #  Stationary
#### Critical Values
ur.df(ipc_swe_diff, type = "trend", selectlags = "AIC")@cval

####### PP TEST
pp.test(ipc_swe_diff) # Stationary
pp.test(ssi_swe_diff) # Stationary
```










### NORGE
#### I(0)
```{r include=TRUE}
## NONE
ur.df(ipc_nor, type = "none", selectlags = "AIC") # Ikke Stationary
ur.df(ssi_nor, type = "none", selectlags = "AIC") # Ikke Stationary
ur.df(pg_nor, type = "none", selectlags = "AIC") # Ikke Stationary
#### Critical Values
ur.df(ipc_nor, type = "none", selectlags = "AIC")@cval

## DRIFT
ur.df(ipc_nor, type = "drift", selectlags = "AIC") # Ikke Stationary
ur.df(ssi_nor, type = "drift", selectlags = "AIC") # Ikke Stationary
ur.df(pg_nor, type = "drift", selectlags = "AIC") # Stationary
#### Critical Values
ur.df(ipc_nor, type = "drift", selectlags = "AIC")@cval

## TREND
ur.df(ipc_nor, type = "trend", selectlags = "AIC") # Ikke Stationary
ur.df(ssi_nor, type = "trend", selectlags = "AIC") # Ikke Stationary
ur.df(pg_nor, type = "trend", selectlags = "AIC") # Stationary
#### Critical Values
ur.df(ipc_nor, type = "trend", selectlags = "AIC")@cval


####### PP TEST
pp.test(ipc_nor) # Ikke Stationary
pp.test(ssi_nor) # Ikke Stationary
pp.test(pg_nor) # Stationary
```

#### I(1)
```{r include=TRUE}
## NONE
ur.df(ipc_nor_diff, type = "none", selectlags = "AIC") # Ikke Stationary* (Stationary på 5%)
ur.df(ssi_nor_diff, type = "none", selectlags = "AIC") # Stationary
ur.df(pg_nor_diff, type = "none", selectlags = "AIC") # Stationary
#### Critical Values
ur.df(ipc_nor_diff, type = "none", selectlags = "AIC")@cval

## DRIFT
ur.df(ipc_nor_diff, type = "drift", selectlags = "AIC") #  Stationary
ur.df(ssi_nor_diff, type = "drift", selectlags = "AIC") #  Stationary
ur.df(pg_nor_diff, type = "drift", selectlags = "AIC") # Stationary
#### Critical Values
ur.df(ipc_nor_diff, type = "drift", selectlags = "AIC")@cval


################## BURDE IKKE INKLUDERE TREND EFTERSOM DET SES I PLOT DER IKKE ER TREND!
## TREND
ur.df(ipc_nor_diff, type = "trend", selectlags = "AIC") #  Stationary
ur.df(ssi_nor_diff, type = "trend", selectlags = "AIC") #  Stationary
ur.df(pg_nor_diff, type = "trend", selectlags = "AIC") # Stationary
#### Critical Values
ur.df(ipc_nor_diff, type = "trend", selectlags = "AIC")@cval

####### PP TEST
pp.test(ipc_nor_diff) # Stationary
pp.test(ssi_nor_diff) # Stationary
pp.test(pg_nor_diff) # Stationary
```


# PLOT AF SERIER I FIRST DIFFERENCE
PLOT AF SERIERNE!
```{r fig.height=10, fig.width=10}
par(mfrow=c(3,1), mar=c(4,4,1,1))
ts.plot(ipc_dk_diff,ipc_swe_diff,ipc_nor_diff, col = c("red","green","blue"), ylab = "Y/L")
ts.plot(ssi_dk_diff, ssi_swe_diff, ssi_nor_diff, col = c("red","green","blue"), ylab = "I/Y")
ts.plot(pg_dk_diff,pg_swe_diff,pg_nor_diff, col = c("red","green","blue"), ylab = "NGD")
```










# Cointegrations - ARDL BOUNDS TEST
$$
∆y_t = \beta_1 ∆y_{t-i} + \alpha_1 ∆X1_{t-i} +\gamma_1 ∆X2_{t-i}+ \theta_1y_{t-1} + \mu + \phi_1 X1_{t-1}+\phi _2X2_{t-1} + \varepsilon_t
$$

$$
H_0: \theta_1 = \phi_1 = 0 \space \space (Ingen \space Cointegration)
$$

$$
H_1: \theta_1 \ne \phi_1 \ne 0 \space \space (Cointegration)
$$

## DK
```{r}
# LAG LENGHT!

# ALT ER MED OG 2 LAGS 
AIC(dynlm(ipc_dk_diff ~ L(ipc_dk_diff,1:2) + L(ssi_dk_diff, 0:2) + L(pg_dk_diff, 0:2) + L(ipc_dk,1) + L(ssi_dk,1) + L(pg_dk,1) + trend(ipc_dk_diff)))

# FJERNEDE TRENDEN STADIG 2 LAGS
AIC(dynlm(ipc_dk_diff ~ L(ipc_dk_diff,1:2) + L(ssi_dk_diff, 0:2) + L(pg_dk_diff, 0:2) + L(ipc_dk,1) + L(ssi_dk,1) + L(pg_dk,1)))

# FJERNER SKÆRINGEN
AIC(dynlm(ipc_dk_diff ~ L(ipc_dk_diff,1:2) + L(ssi_dk_diff, 0:2) + L(pg_dk_diff, 0:2) + L(ipc_dk,1) + L(ssi_dk,1) + L(pg_dk,1)-1))


## REDUCERE LAGS 


# HELE MODELLEN MED 1 LAG
AIC(dynlm(ipc_dk_diff ~ L(ipc_dk_diff,1) + L(ssi_dk_diff, 0:1) + L(pg_dk_diff, 0:1) + L(ipc_dk,1) + L(ssi_dk,1) + L(pg_dk,1) + trend(ipc_dk_diff)))

# FJERNER TREND
AIC(dynlm(ipc_dk_diff ~ L(ipc_dk_diff,1) + L(ssi_dk_diff, 0:1) + L(pg_dk_diff, 0:1) + L(ipc_dk,1) + L(ssi_dk,1) + L(pg_dk,1)))

# FJERNER SKÆRINGEN
AIC(dynlm(ipc_dk_diff ~ L(ipc_dk_diff,1) + L(ssi_dk_diff, 0:1) + L(pg_dk_diff, 0:1) + L(ipc_dk,1) + L(ssi_dk,1) + L(pg_dk,1)-1))


### REDUCERE LAGS IGEN


# HELE MODELLEN MED 0 LAG
AIC(dynlm(ipc_dk_diff ~ L(ipc_dk_diff,1) + L(ssi_dk_diff, 0) + L(pg_dk_diff, 0) + L(ipc_dk,1) + L(ssi_dk,1) + L(pg_dk,1) + trend(ipc_dk_diff)))

# FJERNER TREND
AIC(dynlm(ipc_dk_diff ~ L(ipc_dk_diff,1) + L(ssi_dk_diff, 0) + L(pg_dk_diff, 0) + L(ipc_dk,1) + L(ssi_dk,1) + L(pg_dk,1)))

# FJERNER SKÆRINGEN
AIC(dynlm(ipc_dk_diff ~ L(ipc_dk_diff,1) + L(ssi_dk_diff, 0) + L(pg_dk_diff, 0) + L(ipc_dk,1) + L(ssi_dk,1) + L(pg_dk,1)-1))
```

```{r}
## COMPARISONS OF 3 BEST MODELS
# Sammenligningsmodeller
# Med 1 lag
ecm_dk_l1 <- dynlm(ipc_dk_diff ~ L(ipc_dk_diff,1) + L(ssi_dk_diff, 0:1) + L(pg_dk_diff, 0:1) + L(ipc_dk,1) + L(ssi_dk,1) + L(pg_dk,1))

# Med 0 lag og trend
ecm_dk_l0_t <- dynlm(ipc_dk_diff ~ L(ipc_dk_diff,1) + L(ssi_dk_diff, 0) + L(pg_dk_diff, 0) + L(ipc_dk,1) + L(ssi_dk,1) + L(pg_dk,1) + trend(ipc_dk_diff))

## BEDSTE MODEL VALGT!
ecm_dk <- dynlm(ipc_dk_diff ~ L(ipc_dk_diff,1) + L(ssi_dk_diff, 0) + L(pg_dk_diff, 0) + L(ipc_dk,1) + L(ssi_dk,1) + L(pg_dk,1))

```


```{r DK}
#### Laver begrænsede model!
ecm_dk_l1_restricted <- dynlm(ipc_dk_diff ~ L(ipc_dk_diff,1) + L(ssi_dk_diff, 0:1) + L(pg_dk_diff, 0:1))

ecm_dk_l0_t_restricted <- dynlm(ipc_dk_diff ~ L(ipc_dk_diff,1) + L(ssi_dk_diff, 0) + L(pg_dk_diff, 0) + trend(ipc_dk_diff))

ecm_dk_restricted <- dynlm(ipc_dk_diff ~ L(ipc_dk_diff,1) + L(ssi_dk_diff, 0) + L(pg_dk_diff, 0))

# F-test for hypoteser!
anova(ecm_dk_l1, ecm_dk_l1_restricted)
anova(ecm_dk_l0_t, ecm_dk_l0_t_restricted)
anova(ecm_dk, ecm_dk_restricted)

```
PSS (2001): https://onlinelibrary.wiley.com/doi/epdf/10.1002/jae.616






### SWE
# VALG AF MODEL
```{r}
##################################### LAG LENGHT #####################################################

# ALT ER MED OG 2 LAGS 
AIC(dynlm(ipc_swe_diff ~ L(ipc_swe_diff,1:2) + L(ssi_swe_diff, 0:2) + L(pg_swe_diff, 0:2) + L(ipc_swe,1) + L(ssi_swe,1) + L(pg_swe,1) + trend(ipc_swe_diff)))

# FJERNEDE TRENDEN STADIG 2 LAGS
AIC(dynlm(ipc_swe_diff ~ L(ipc_swe_diff,1:2) + L(ssi_swe_diff, 0:2) + L(pg_swe_diff, 0:2) + L(ipc_swe,1) + L(ssi_swe,1) + L(pg_swe,1)))

# FJERNER SKÆRINGEN
AIC(dynlm(ipc_swe_diff ~ L(ipc_swe_diff,1:2) + L(ssi_swe_diff, 0:2) + L(pg_swe_diff, 0:2) + L(ipc_swe,1) + L(ssi_swe,1) + L(pg_swe,1)-1))

##################################### REDUCERE ANTALLET AF LAGS #####################################################
# HELE MODELLEN MED 1 LAG
AIC(dynlm(ipc_swe_diff ~ L(ipc_swe_diff,1) + L(ssi_swe_diff, 0:1) + L(pg_swe_diff, 0:1) + L(ipc_swe,1) + L(ssi_swe,1) + L(pg_swe,1) + trend(ipc_swe_diff)))

# FJERNER TREND
AIC(dynlm(ipc_swe_diff ~ L(ipc_swe_diff,1) + L(ssi_swe_diff, 0:1) + L(pg_swe_diff, 0:1) + L(ipc_swe,1) + L(ssi_swe,1) + L(pg_swe,1)))

# FJERNER SKÆRINGEN
AIC(dynlm(ipc_swe_diff ~ L(ipc_swe_diff,1) + L(ssi_swe_diff, 0:1) + L(pg_swe_diff, 0:1) + L(ipc_swe,1) + L(ssi_swe,1) + L(pg_swe,1)-1))

##################################### REDUCERE ANTALLET AF LAGS #####################################################
# HELE MODELLEN MED 0 LAG
AIC(dynlm(ipc_swe_diff ~ L(ipc_swe_diff,1) + L(ssi_swe_diff, 0) + L(pg_swe_diff, 0) + L(ipc_swe,1) + L(ssi_swe,1) + L(pg_swe,1) + trend(ipc_swe_diff)))

# FJERNER TREND
AIC(dynlm(ipc_swe_diff ~ L(ipc_swe_diff,1) + L(ssi_swe_diff, 0) + L(pg_swe_diff, 0) + L(ipc_swe,1) + L(ssi_swe,1) + L(pg_swe,1)))

# FJERNER SKÆRINGEN
AIC(dynlm(ipc_swe_diff ~ L(ipc_swe_diff,1) + L(ssi_swe_diff, 0) + L(pg_swe_diff, 0) + L(ipc_swe,1) + L(ssi_swe,1) + L(pg_swe,1)-1))

```


```{r}
# Sammenligningsmodeller

# Tredje bedste model
ecm_swe_l2_t <- dynlm(ipc_swe_diff ~ L(ipc_swe_diff,1:2) + L(ssi_swe_diff, 0:2) + L(pg_swe_diff, 0:2) + L(ipc_swe,1) + L(ssi_swe,1) + L(pg_swe,1) + trend(ipc_swe_diff))


# Anden bedste model
ecm_swe_l2_0 <- dynlm(ipc_swe_diff ~ L(ipc_swe_diff,1:2) + L(ssi_swe_diff, 0:2) + L(pg_swe_diff, 0:2) + L(ipc_swe,1) + L(ssi_swe,1) + L(pg_swe,1)-1)

# Bedste model
ecm_swe <- dynlm(ipc_swe_diff ~ L(ipc_swe_diff,1:2) + L(ssi_swe_diff, 0:2) + L(pg_swe_diff, 0:2) + L(ipc_swe,1) + L(ssi_swe,1) + L(pg_swe,1))
```



```{r SVERIGE}
### Laver begrænsede modeller

ecm_swe_l2_t_restricted <- dynlm(ipc_swe_diff ~ L(ipc_swe_diff,1:2) + L(ssi_swe_diff, 0:2) + L(pg_swe_diff, 0:2) + trend(ipc_swe_diff))


# Anden bedste model
ecm_swe_l2_0_restricted <- dynlm(ipc_swe_diff ~ L(ipc_swe_diff,1:2) + L(ssi_swe_diff, 0:2) + L(pg_swe_diff, 0:2)-1)


# Bedste model
ecm_swe_restricted <- dynlm(ipc_swe_diff ~ L(ipc_swe_diff,1:2) + L(ssi_swe_diff, 0:2) + L(pg_swe_diff, 0:2))

anova(ecm_swe_l2_t, ecm_swe_l2_t_restricted)
anova(ecm_swe_l2_0, ecm_swe_l2_0_restricted)
anova(ecm_swe, ecm_swe_restricted)
```

F-stat < Kritiske værdi =  No cointegration.









## NOR
#### Valg af model
```{r}
##################################### LAG LENGHT #####################################################

# ALT ER MED OG 2 LAGS 
AIC(dynlm(ipc_nor_diff ~ L(ipc_nor_diff,1:2) + L(ssi_nor_diff, 0:2) + L(pg_nor_diff, 0:2) + L(ipc_nor,1) + L(ssi_nor,1) + L(pg_nor,1) + trend(ipc_nor_diff)))

# FJERNEDE TRENDEN STADIG 2 LAGS
AIC(dynlm(ipc_nor_diff ~ L(ipc_nor_diff,1:2) + L(ssi_nor_diff, 0:2) + L(pg_nor_diff, 0:2) + L(ipc_nor,1) + L(ssi_nor,1) + L(pg_nor,1)))

# FJERNER SKÆRINGEN
AIC(dynlm(ipc_nor_diff ~ L(ipc_nor_diff,1:2) + L(ssi_nor_diff, 0:2) + L(pg_nor_diff, 0:2) + L(ipc_nor,1) + L(ssi_nor,1) + L(pg_nor,1)-1))

##################################### REDUCERE ANTALLET AF LAGS #####################################################
# HELE MODELLEN MED 1 LAG
AIC(dynlm(ipc_nor_diff ~ L(ipc_nor_diff,1) + L(ssi_nor_diff, 0:1) + L(pg_nor_diff, 0:1) + L(ipc_nor,1) + L(ssi_nor,1) + L(pg_nor,1) + trend(ipc_nor_diff)))

# FJERNER TREND
AIC(dynlm(ipc_nor_diff ~ L(ipc_nor_diff,1) + L(ssi_nor_diff, 0:1) + L(pg_nor_diff, 0:1) + L(ipc_nor,1) + L(ssi_nor,1) + L(pg_nor,1)))

# FJERNER SKÆRINGEN
AIC(dynlm(ipc_nor_diff ~ L(ipc_nor_diff,1) + L(ssi_nor_diff, 0:1) + L(pg_nor_diff, 0:1) + L(ipc_nor,1) + L(ssi_nor,1) + L(pg_nor,1)-1))

##################################### REDUCERE ANTALLET AF LAGS #####################################################
# HELE MODELLEN MED 0 LAG
AIC(dynlm(ipc_nor_diff ~ L(ipc_nor_diff,1) + L(ssi_nor_diff, 0) + L(pg_nor_diff, 0) + L(ipc_nor,1) + L(ssi_nor,1) + L(pg_nor,1) + trend(ipc_nor_diff)))

# FJERNER TREND
AIC(dynlm(ipc_nor_diff ~ L(ipc_nor_diff,1) + L(ssi_nor_diff, 0) + L(pg_nor_diff, 0) + L(ipc_nor,1) + L(ssi_nor,1) + L(pg_nor,1)))

# FJERNER SKÆRINGEN
AIC(dynlm(ipc_nor_diff ~ L(ipc_nor_diff,1) + L(ssi_nor_diff, 0) + L(pg_nor_diff, 0) + L(ipc_nor,1) + L(ssi_nor,1) + L(pg_nor,1)-1))
```


```{r}
# Sammenligningsmodeller
# Tredje pladsen
ecm_nor_l1_t <- dynlm(ipc_nor_diff ~ L(ipc_nor_diff,1) + L(ssi_nor_diff, 0:1) + L(pg_nor_diff, 0:1) + L(ipc_nor,1) + L(ssi_nor,1) + L(pg_nor,1) + trend(ipc_nor_diff))

# Anden pladsen
ecm_nor_l0 <- dynlm(ipc_nor_diff ~ L(ipc_nor_diff,1) + L(ssi_nor_diff, 0) + L(pg_nor_diff, 0) + L(ipc_nor,1) + L(ssi_nor,1) + L(pg_nor,1))


# Første pladsen
ecm_nor <- dynlm(ipc_nor_diff ~ L(ipc_nor_diff,1) + L(ssi_nor_diff, 0) + L(pg_nor_diff, 0) + L(ipc_nor,1) + L(ssi_nor,1) + L(pg_nor,1) + trend(ipc_nor_diff))

```

```{r}
# Tredje pladsen
ecm_nor_l1_t_restricted <- dynlm(ipc_nor_diff ~ L(ipc_nor_diff,1) + L(ssi_nor_diff, 0:1) + L(pg_nor_diff, 0:1) + trend(ipc_nor_diff))

# Anden pladsen
ecm_nor_l0_restricted <- dynlm(ipc_nor_diff ~ L(ipc_nor_diff,1) + L(ssi_nor_diff, 0) + L(pg_nor_diff, 0))

# Første pladsen
ecm_nor_restricted <- dynlm(ipc_nor_diff ~ L(ipc_nor_diff,1) + L(ssi_nor_diff, 0) + L(pg_nor_diff, 0) + trend(ipc_nor_diff))


anova(ecm_nor_l1_t, ecm_nor_l1_t_restricted)
anova(ecm_nor_l0, ecm_nor_l0_restricted)
anova(ecm_nor, ecm_nor_restricted)
```







# DIAGNOSTICS!
## GRAFISK ILLUSTRATION
### DK
```{r}
par(mfrow=c(2,2), mar=c(4,4,1.5,2))
plot(ecm_dk)
```
### SWE:
```{r}
par(mfrow=c(2,2), mar=c(4,4,1.5,2))
plot(ecm_swe)
```
### NOR:
```{r}
par(mfrow=c(2,2), mar=c(4,4,1.5,2))
plot(ecm_nor)
```






## Autokorrelation
```{r}
#RESIDUAL VARIABLE#
### DK
res_ecm_dk <- residuals(ecm_dk)

### SWE
res_ecm_swe <- residuals(ecm_swe)

### NOR
res_ecm_nor <- residuals(ecm_nor)
```

### Box-Pierce Q-statistik
#### DK:
```{r}
Box.test(res_ecm_dk, lag = 12, type = "Box-Pierce") # H_0: Ingen Aurokorrelation = Konklusion: Der er ikke autokorrelation
```

#### SWEDEN:
```{r}
Box.test(res_ecm_swe, lag = 12, type = "Box-Pierce") # H_0: Ingen Aurokorrelation = Konklusion: Der er ikke autokorrelation
```
#### NORWAY:
```{r}
Box.test(res_ecm_nor, lag = 12, type = "Box-Pierce") # H_1: Aurokorrelation = Konklusion: Der er autokorrelation
```

### Ljung-Box LB-statistic
#### DK:
```{r}
Box.test(res_ecm_dk, lag = 12, type = "Ljung-Box") # H_0: Ingen Aurokorrelation = Konklusion: Der er ikke autokorrelation
```
#### SWEDEN:
```{r}
Box.test(res_ecm_swe, lag = 12, type = "Ljung-Box") # H_0: Ingen Aurokorrelation = Konklusion: Der er ikke autokorrelation
```
#### NORWAY:
```{r}
Box.test(res_ecm_nor, lag = 12, type = "Ljung-Box") # H_1: Aurokorrelation = Konklusion: Der er autokorrelation
```


### Breusch-Godfrey test
####DK
```{r}
bgtest(ecm_dk, order = 12)
```

#### SWE
```{r}
bgtest(ecm_swe, order = 12)
```


#### NOR
```{r}
bgtest(ecm_nor, order = 12)
```


## ARCH
### BOX TEST OG BP-TEST
#### DK
```{r}
Box.test(res_ecm_dk^2, lag = 12, type = "Ljung")
```
```{r}
Box.test(res_ecm_dk^2, lag = 12, type = "Box")
```
BP TEST
```{r}
bptest(ecm_dk)
```

#### SWE
```{r}
Box.test(res_ecm_swe^2, lag = 12, type = "Ljung")
```

```{r}
Box.test(res_ecm_swe^2, lag = 12, type = "Box")
```

```{r}
bptest(ecm_swe)
```

#### NOR:
```{r}
Box.test(res_ecm_nor^2, lag = 12, type = "Ljung")
```

```{r}
Box.test(res_ecm_nor^2, lag = 12, type = "Box")
```

```{r}
bptest(ecm_nor)
```


## TEST FOR MISSPECIFIKATION
### RESET TEST
#### DK
```{r}
resettest(ecm_dk)
```

#### SWE
```{r}
resettest(ecm_swe)
```

#### NOR
```{r}
resettest(ecm_nor)
```


## Normalitet

### JARQUE-BERA OG SHAPIRO-WILKS TEST
#### DK
```{r}
jarque.bera.test(res_ecm_dk)
```
```{r}
shapiro.test(res_ecm_dk)
```
#### SWE:
```{r}
jarque.bera.test(res_ecm_swe)
```
```{r}
shapiro.test(res_ecm_swe)
```

#### NOR:
```{r}
jarque.bera.test(res_ecm_nor)
```
```{r}
shapiro.test(res_ecm_nor)
```

## TJEK AF RESIDUALE
####DK:
```{r}
checkresiduals(ecm_dk, test = F)
```
#### SWE:
```{r}
checkresiduals(ecm_swe, test = F)
```
#### NOR:
```{r}
checkresiduals(ecm_nor, test = F)
```


## Strukturelle brud
#### DK
```{r warning=FALSE}
break_dk_ipc <- breakpoints(ipc_dk_diff~1)
summary(break_dk_ipc)
plot(ipc_dk_diff)
lines(fitted(break_dk_ipc, breaks = 3), col = c("red"))
lines(confint(break_dk_ipc, breaks=3))
```

#### SWE:
```{r warning=FALSE}
break_swe_ipc <- breakpoints(ipc_swe_diff~1)
summary(break_swe_ipc)
plot(ipc_swe_diff)
lines(fitted(break_swe_ipc, breaks = 3), col = c("red"))
lines(confint(break_swe_ipc, breaks=3))
```


#### NOR:
```{r warning=FALSE}
break_nor_ipc <- breakpoints(ipc_nor_diff~1)
summary(break_nor_ipc)
plot(ipc_nor_diff)
lines(fitted(break_nor_ipc, breaks = 3), col = c("red"))
lines(confint(break_nor_ipc, breaks=3))
```



# UDREGNING AF LANGSIGTEDE PÅVIRKNINGER
## DK
### LANGSIGTEDE PÅVIRKNINGER
```{r}
summary(dynlm(formula = ipc_dk_diff ~ L(ipc_dk_diff, 1) + L(ssi_dk_diff, 0) + L(pg_dk_diff, 0) + L(ipc_dk, 1) + L(ssi_dk, 1) + L(pg_dk,1) + dummy_dk))
```

LR påvirkening af investeringernes andel på Y/L
$$
-\frac{\phi_1}{\theta_1}=-\frac{0.019081}{-0.016203}=1.177621
$$
LR påvirkning af NGD på Y/L
$$
-\frac{\phi_2}{\theta_1}=-\frac{-0.021580}{-0.016203}=-1.331852
$$



### Speed of Adjustment:
```{r}
LRR_DK <- lm(ipc_dk ~ ssi_dk + pg_dk)
error_dk <- residuals(LRR_DK)
error_dk <- ts(error_dk, start = 1951, frequency = 1)
summary(dynlm(ipc_dk_diff ~ L(ipc_dk_diff,1) + L(ssi_dk_diff, 0) + L(pg_dk_diff, 0) + dummy_dk + L(error_dk, 1)))

```





## NORGE
### LANGSIGTEDE PÅVIRKNINGER
```{r}
dummy_nor <- ts(NORdata$dummy, start=1951, freq = 1)
summary(dynlm(ipc_nor_diff ~ L(ipc_nor_diff, 1) + L(ssi_nor_diff, 0) + L(pg_nor_diff, 0) + L(ipc_nor, 1) + L(ssi_nor, 1) + L(pg_nor, 1) + dummy_nor))
```
LR påvirkening af investeringernes andel på Y/L
$$
-\frac{\phi_1}{\theta_1}=-\frac{0.001561}{-0.011482}=0.1359519
$$
LR påvirkning af NGD på Y/L
$$
-\frac{\phi_2}{\theta_1}=-\frac{0.008142}{-0.011482}=0.7091099
$$



### Speed of Adjustment:
```{r}
LRR_NOR <- lm(ipc_nor ~ ssi_nor + pg_nor)
error_nor <- residuals(LRR_NOR)
error_nor <- ts(error_nor, start = 1951, frequency = 1)
summary(dynlm(ipc_nor_diff ~ L(ipc_nor_diff, 1) + L(ssi_nor_diff, 0) + L(pg_nor_diff, 0) + dummy_nor + L(error_nor,1)))

```
























